臺灣臺南地方法院刑事判決　　　　　　　96年度訴字第1043號
公　訴　人　臺灣臺南地方法院檢察署檢察官
被　　　告　甲○○
　　　　　　　　　　（現另案於臺灣臺南監獄執行中）
被　　　告　乙○○
　　　　　　　　　　12
上列被告等因竊盜等案件，經檢察官提起公訴（96年度偵字第81
48號、96年度毒偵字第1090號），被告等於準備程序中為有罪之
陳述，本院裁定進行簡式審判程序，判決如下：
    主  文
甲○○施用第一級毒品，累犯，處有期徒刑壹年肆月，減為有期
徒刑捌月。又施用第二級毒品，累犯，處有期徒刑拾月，減為有
期徒刑伍月，扣案第二級毒品安非他命壹包（含袋重壹點陸公克
），沒收銷燬之。又搬運贓物，累犯，處有期徒刑參月，應執行
有期徒刑壹年參月。扣案第二級毒品安非他命壹包（含袋重壹點
陸公克），沒收銷燬之。
乙○○犯攜帶兇器竊盜罪，累犯，處有期徒刑壹年。
    事  實
一、甲○○曾因施用毒品案件，經送觀察勒戒後，認無繼續施用
    傾向，於民國九十一年一月三日釋放出所。又因傷害、施用
    毒品案件，經法院分別判處有期徒刑三月、十月確定，應執
    行有期徒刑一年，於九十五年十月十二日縮短刑期執行完畢
    。仍不知悔改，於前開觀察勒戒執行完畢五年內，復基於施
    用第一級、第二級毒品之犯意，於九十六年三月二十一日七
    時許，在臺南市某加油站廁所內，分別施用第一級毒品海洛
    因及第二級毒品安非他命各一次。嗣於九十六年三月二十三
    日十五時十分許，在臺南市○○路與公園北路口，因形跡可
    疑為警盤查，當場扣得香菸盒一個（內有安非他命一包，含
    袋重一．六公克），並經其同意採尿送驗後，呈嗎啡、安非
    他命陽性反應，始查悉上情。
二、乙○○曾因過失傷害案件，經法院判處有期徒刑四月確定，
    於九十四年九月二十七日執行完畢。仍不知悔改，竟基於竊
    盜犯意，先於九十六年五月十四日，至臺南縣新市鄉○○村
    ○道八號高速公路新市○○道○道九十九號橋墩下由高速公
    路局南區工程處新營工務段工程員游新乾所管領之工地，持
    工地內可作為兇器使用之扳手（未扣案），拆下白鐵板上之
    螺絲。再於翌日十四時十分許，搭乘由不知情之甲○○騎乘
    之機車，返回前開地點，接續前開竊盜犯意，竊取該白鐵板
    （約值新臺幣四千元）一塊得手，而甲○○此時已明知該白
    鐵板為乙○○甫竊得之贓物，竟仍基於搬運贓物之犯意，任
    由乙○○將該白鐵板置於機車腳踏墊上，再將乙○○及該白
    鐵板載離現場。嗣當日十七時許，二人行經臺南縣新市鄉大
    洲堤防時，因形跡可疑，為警追捕，而於當日十七時三十分
    許，在臺南縣永康市○○路二百七十五巷三十號旁甘蔗園查
    獲，並扣得白鐵板一塊。
三、案經臺南市警察局第五分局及游新乾訴由臺南縣警察局善化
    分局報告臺灣臺南地方法院檢察署檢察官偵查起訴。
    理  由
一、上開犯罪事實有下列證據足資證明：
　(一)被告甲○○、乙○○自白。
  (二)扣案安非他命一包（含袋重一．六公克）、毒品初步檢驗報
    告單、採驗尿液編號年籍對照表、詮昕科技股份有限公司濫
    用藥物尿液檢驗報告、刑案資料查註紀錄表。
  (三)告訴人游新乾指訴、贓物認領保管單一紙、查獲暨行竊現場
    照片共九張。
二、核被告甲○○所為，係犯毒品危害防制條例第十條第一項施
    用第一級毒品罪、同條第二項施用第二級毒品及刑法第三百
    四十九條第二項搬運贓物罪。被告乙○○行竊時，使用之扳
    手，客觀上可資為兇器使用，且雖為原本即置放於工地現場
    之物，而非被告乙○○攜帶前往，然參照最高法院七十八年
    台上字第四四二二號判決揭諸意旨：「攜帶兇器竊盜，祇須
    行竊時，攜帶具有危險性之兇器為已足，本件扣案之螺絲起
    子雖為仙○理髮廳所有，並非被告所攜往，然被告既於行竊
    之際攜之為工具，在客觀上已足對他人之生命身體構成威脅
    ，具有危險性，自應成立刑法第三百二十一條第一項第三款
    之攜帶兇器竊盜罪」，是核被告乙○○所為，係犯刑法第三
    百二十一條第一項第三款加重竊盜罪。被告甲○○施用毒品
    前，持有毒品之低度行為，已為施用之高度行為吸收，均不
    另論罪。又被告甲○○所犯上開三罪間，犯意各別，罪名有
    異，應分論併罰。被告乙○○先於九十六年五月十四日前往
    竊盜現場，拆解白鐵板上之螺絲，翌日再將該白鐵板搬離現
    場而竊盜得手，前後二次行為時間密切接近，地點相同，侵
    害同一之法益，各行為之獨立性極為薄弱，依一般社會健全
    觀念，在時間差距上，難以強行分開，在刑法評價上，以視
    為數個舉動之接續施行，合為包括之一行為予以評價，較為
    合理，故認屬接續犯。被告甲○○曾因傷害、施用毒品案件
    ，經法院分別判處有期徒刑三月、十月確定，應執行有期徒
    刑一年，於九十五年十月十二日縮短刑期執行完畢，被告乙
    ○○曾因過失傷害案件，經法院判處有期徒刑四月確定，於
    九十四年九月二十七日執行完畢，有卷附被告全國前案紀錄
    表可按，其二人受有期徒刑之執行完畢，五年內故意再犯有
    期徒刑以上之罪，均為累犯，均依法加重其刑。
三、爰審酌被告甲○○施用毒品，業經觀察勒戒，及刑之執行完
    畢，數月後又再次施用毒品，足認悔意不堅，被告乙○○有
    竊盜前科，且正值年輕力壯，竟不思以正途取財，一再行竊
    ，殊為不該，惟被告二人犯後尚知坦認犯行，態度良好，且
    施用毒品屬自戕行為，另被告乙○○竊得及被告甲○○所搬
    運之物，並非十分貴重，且已發還被害人，被害人所受損害
    不大等一切情狀，分別量處如主文所示之刑。
四、被告甲○○施用第一、二級毒品之犯行，在九十六年四月二
    十四日以前，均應依中華民國九十六年罪犯減刑條例第二條
    第一項第三款規定減其刑二分之一，並與所犯搬運贓物罪定
    應執行刑。
五、扣案之第二級毒品安非他命一包（含袋重一．六公克），因
    包裝與毒品未析離，均應依毒品危害防制條例第十八條第一
    項前段，沒收銷燬之。扣案之香菸盒已與毒品析離，且非直
    接供施用毒品之用，另扣案之拔釘器一支，被告乙○○已否
    認為其所有，並辯稱拔釘器為工地現場之物等語，是被告乙
    ○○擅自將拔釘器攜離工地，此部分有無另涉犯竊盜罪，宜
    由檢察官另行偵查，故均不為沒收之諭知，附此敘明。
據上論斷，應依刑事訴訟法第二百九十九條第一項前段、第二百
七十三條之一，毒品危害防制條例第十條第一項、第二項、第十
八條第一項前段，刑法第十一條、第三百二十一條第一項第三款
、第三百四十九條第二項、第四十七條第一項、第五十一條第五
款，刑法施行法第一之一條，中華民國九十六年罪犯減刑條例第
二條第一項第三款、第七條，判決如主文。
本案經檢察官丙○○到庭執行職務
中　　華　　民　　國　　96　　年　　9 　　月　　25　　日
　　　　　　　　刑事第三庭    法　官　包梅真
以上正本證明與原本無異。
如不服本判決應於收受本判決後10日內向本院提出上訴書狀，並
應敘述具體理由。如未敘述上訴理由者，應於上訴期間屆滿後20
日內向本院補提理由書狀（均須按他造當事人之人數附繕本）「
切勿逕送上級法院」。
　　　　　　　　　　　　　　　書記官  李淑秋
中　　華　　民　　國　　96　　年　　9 　　月　　26　　日
附錄本案論罪科刑法條全文
毒品危害防制條例第10條：
施用第1級毒品者，處 6 月以上 5 年以下有期徒刑。
施用第2級毒品者，處 3 年以下有期徒刑。
中華民國刑法第321條：
（加重竊盜罪）
犯竊盜罪而有左列情形之一者，處6月以上、5年以下有期徒刑：
一  於夜間侵入住宅或有人居住之建築物、船艦或隱匿其內而犯
    之者。
二  毀越門扇、牆垣或其他安全設備而犯之者。
三  攜帶兇器而犯之者。
四  結夥三人以上而犯之者。
五  乘火災、水災或其他災害之際而犯之者。
六  在車站或埠頭而犯之者。
前項之未遂犯罰之。
中華民國刑法第349條：
（普通贓物罪）
收受贓物者，處 3 年以下有期徒刑、拘役或 5 百元以下罰金。
搬運、寄藏、故買贓物或為牙保者，處5年以下有期徒刑、拘役
或科或併科1千元以下罰金。
因贓物變得之財物，以贓物論。
